【裁判字號】    92,訴,81
【裁判日期】    920520
【裁判案由】    毒品危害防制條例
【裁判全文】
臺灣高雄地方法院刑事判決                            九十二年度訴字第八一號
    公  訴  人  臺灣高雄地方法院檢察署檢察官
    被      告  甲○○
右列被告因違反毒品危害防制條例案件，經檢察官提起公訴（九十一年度毒偵字第七
二八八號），及移
    主  文
甲○○連續施用第一級毒品，處有期徒刑捌月，扣案之殘留第一級毒品海洛因之針筒
壹支、殘留第一級毒品海洛因之殘渣袋壹包、第一級毒品海洛因壹包（淨重零點零柒
公克、包裝重零點貳伍公克），均沒收銷燬之。
    事  實
一、甲○○前因施用第二級毒品安非他命案件，經本院裁定送觀察、勒戒後，認無繼
    續施用毒品之傾向，由臺灣高雄地方法院檢察署檢察官於民國八十七年八月十二
    日以八十七年度偵字第一四六六二號為不起訴處分確定。復因施用第一級毒品海
    洛因案件，經本院裁定送觀察、勒戒後，認有繼續施用毒品之傾向，經送強制戒
    治期滿，再經臺灣高雄地方法院檢察署檢察官於九十年六月二十一日以九十年度
    戒毒偵字第七一七號為不起訴處分確定。再因施用第一級毒品海洛因案件，經送
    強制戒治，並經臺灣臺南地方法院檢察署檢察官提起公訴，復經臺灣臺南地方法
    院於九十一年一月二十九日以九十年度訴字第一二九一號判處有期徒刑一年確定
    （尚不構成累犯）。猶不知悛悔，其明知海洛因係業經公告列為毒品危害防制條
    例第二條第二項第一款之第一級毒品，不得非法持有、施用，詎仍未戒除施用毒
    品習性，復基於非法施用第一級毒品海洛因之概括犯意，先於九十一年十一月四
    日十八時許，在高雄縣田寮鄉○○路一八號大南天土地公廟廁所旁，施用第一
    級毒品海洛因一次；復於九十一年十二月二日十八時許回溯二十四小時內之某時
    ，在高雄縣阿蓮鄉○○路七三三號住處，施用第一級毒品海洛因一次。嗣分別於
    ：(1)九十一年十一月四日十九時十分許，在高雄縣田寮鄉○○路一八號大南天
    土地公廟廁所旁，為警當場查獲，並扣得其所有殘留第一級毒品海洛因之針筒一
    支、殘留第一級毒品海洛因之殘渣袋一包；(2)九十一年十二月二日十八時許，在
    高雄縣阿蓮鄉○○路七三三號住處，為警持搜索票在上開住處查獲其所有之第一
    級毒品海洛因一包（淨重零點零七公克、包裝重零點二五公克）。嗣經臺灣高雄
    地方法院檢察署檢察官聲請令入戒治處所施以強制戒治，由本院以九十一年度毒
    聲字第八三五一號裁定令入戒治處所，施以強制戒治一年。
二、案經高雄縣警察局湖內分局報告臺灣高雄地方法院檢察署檢察官偵查起訴及移送
    併案審理。
    理  由
一、右揭犯罪事實，業據被告甲○○於本院審理中供承不諱，且被告於查獲時地(1)為
    警採集尿液送高雄縣政府衛生局以免疫學分析法與ＴＯＸＩ—ＬＡＢ方法檢驗結
    果，確呈嗎啡陽性反應，有該局九十一年十一月二十日煙毒尿液檢驗成績書影本
    一紙附卷可稽（參見本案偵查卷第十一頁），復經本院送高雄醫學大學附設中和
    紀念醫院以酵素免疫分析法（ＥＩＡ）與氣相層析質譜儀分析法（ＧＣ—ＭＳ）
    複驗結果，確呈嗎啡陽性反應，此有該醫院九十二年一月二十八日報告編號九二
    一—二二五號濫用藥物尿液檢驗報告一紙附卷可參（參見本院卷第三五頁），
    又查獲時地(1)所扣案被告所有之疑似殘留第一級毒品海洛因之針筒一支、殘留第
    一級毒品海洛因之殘渣袋一包，經本院送高雄醫學大學附設中和紀念醫院檢驗結
    果，確均殘留第一級毒品海洛因無誤，有該醫院九十二年一月二十一日報告編號
    九二一—一三六號、九二一—一三七號檢驗報告二紙附卷可憑（參見本院卷
    第三八—三九頁），另查獲時地(2)所扣案被告所有之疑似第一級毒品海洛因一包
    （淨重零點零七公克、包裝重零點二五公克），經送法務部調查局以化學呈色法
    與氣相層析質譜儀分析法鑑驗結果，確係第一級毒品海洛因無訛，此有該局九十
    二年四月二十二日鑑定通知書影本一紙附卷足憑（參見本院卷第八五頁）。綜上
    以觀，足見被告之自白核與事實相符，自可採為論罪科刑之依據。再被告前因施
    用第二級毒品安非他命案件，經本院裁定送觀察、勒戒後，認無繼續施用毒品之
    傾向，由臺灣高雄地方法院檢察署檢察官以八十七年度偵字第一四六六二號為不
    起訴處分確定。復因施用第一級毒品海洛因案件，經本院裁定送觀察、勒戒後，
    認有繼續施用毒品之傾向，經送強制戒治期滿，再經臺灣高雄地方法院檢察署檢
    察官以九十年度戒毒偵字第七一七號為不起訴處分確定。再因施用第一級毒品海
    洛因案件，經送強制戒治，並經臺灣臺南地方法院檢察署檢察官提起公訴，復經
    臺灣臺南地方法院以九十年度訴字第一二九一號判處有期徒刑一年確定，復因本
    件施用第一級毒品海洛因之犯行，嗣經臺灣高雄地方法院檢察署檢察官聲請令入
    戒治處所施以強制戒治，由本院以九十一年度毒聲字第八三五一號裁定令入戒治
    處所，施以強制戒治一年，有臺灣臺南地方法院九十年度訴字第一二九一號刑事
    判決書、本院九十一年度毒聲字第八三五一號刑事裁定書、臺灣高等法院被告全
    國前案紀錄表及臺灣高雄地方法院檢察署刑案資料查註紀錄表等件附卷可參（參
    見本案偵查卷第十六—十七頁、本院卷第七—十八、二一—二三頁）。綜上所述
    ，足徵被告係於五年內三犯以上之毒品危害防制條例第十條之罪。從而，本件事
    證已臻明確，被告犯行洵堪認定，應予依法論科。
二、核被告所為，係犯毒品危害防制條例第十條第一項之施用第一級毒品罪。被告持
    有第一級毒品海洛因後，進而施用，其持有之低度行為應被其施用之高度行為所
    吸收，均不另論罪。被告先後二次施用第一級毒品之犯行，時間緊接，方法相同
    ，觸犯構成要件相同之罪，顯係基於概括犯意反覆為之，為連續犯，依刑法第五
    十六條之規定，論以一罪，並加重其刑。公訴人起訴事實僅敘及被告於九十一年
    十一月四日十八時許有施用第一級毒品海洛因一次之犯行，而未敘及被告於九十
    一年十二月二日十八時許回溯二十四小時內之某時有施用第一級毒品海洛因一次
    之犯行，惟該部分事實已經被告於本院審理中供承在卷（參見本院卷第七四、九
    一頁），並已載明於九十二年度毒偵字第八四一號偵查卷移送本院併案審理部分
    ，且與前開起訴並論罪科刑部分有連續犯之裁判上一罪關係，應為起訴效力所及
    ，本院自應併予審理，併此敘明。爰審酌被告屢犯不改，顯見其意志不堅，缺乏
    勒戒動機，其施用毒品足以導致精神障礙、性格異常，甚至造成生命危險，戕害
    一己之身體健康，惟其犯後尚能坦承犯行、態度尚稱良好等一切情狀，量處如主
    文所示之刑，以資懲儆。另扣案之被告所有之第一級毒品海洛因一包（淨重零點
    零七公克、包裝重零點二五公克）、殘留第一級毒品海洛因之針筒一支、殘留第
    一級毒品海洛因之殘渣袋一包、因殘留於針筒及殘渣袋其上之海洛因均已無法剝
    離而應視為毒品，均應依毒品危害防制條例第十八條第一項前段規定，不問屬於
    犯人與否，宣告沒收併銷燬之。至鑑驗所耗損之第一級毒品，既已滅失，爰不另
    為沒收銷燬之諭知，附此敘明。
據上論斷，應依刑事訴訟法第二百九十九條第一項前段，毒品危害防制條例第十條第
一項、第十八條第一項前段，刑法第十一條、第五十六條，判決如主文。
本案經檢察官吳傑人到庭執行職務。
中      華      民      國    九十二    年      五      月     二十     日
                                臺灣高雄地方法院刑事第五庭
                                  審判長法  官  吳  永  宋
                                        法  官  張  茹  棻
                                        法  官  林  家  賢
右正本證明與原本無異。
如不服本判決，應於判決送達後十日內，向本院提出上訴狀。
                                        書記官  許  雅  惠
中      華      民      國    九十二    年      五      月     二十     日
附錄本判決論罪科刑法條：
毒品危害防制條例第十條第一項：
施用第一級毒品者，處六月以上五年以下有期徒刑。


司法院資訊處製作；財團法人民間司法改革基金會備份。
